---
title: "Mad Men, Sherlock e The Killing Segundo o IMDB"
author: "Clara Moraes Dantas"
date: "21 de Abril de 2018"
output:
  html_notebook:
    toc: yes
    toc_float: yes
  html_document:
    df_print: paged
    toc: yes
    toc_float: yes
---

```{r setup, echo=FALSE, warning=FALSE, message=FALSE}
library(tidyverse)
library(here)
library(ggplot2)
library(plotly)
```
###Qual a série mais bem avaliada? A diferença entre as notas IMDB de cada séries é muito grande?

```{r echo=FALSE, warning=FALSE}
#Pensar se a média é realmente representativa
series_a_serem_analisadas = read_csv(here("data/series_from_imdb.csv"),
                                     progress = FALSE) %>%
                            filter(series_name %in% c("Mad Men", "Sherlock", "The Killing"))

medias_imd_por_serie = group_by(series_a_serem_analisadas, series_name) %>%
                       summarize(media_imdb = mean(user_rating))
```

Calculamos a média IMDB de cada série fazendo uma média das notas, dadas pelos espectadores, de cada episódio. Essa nota, por sua vez, é calculada fazendo-se uma média ponderada das notas, variando de 1 a 10, e a quantidade de pessoas que votaram. Portanto, podemos suspeitar que nossa média IMDB é representativa, ou seja, a nota da maioria das pessoas está em torno dessa média.
Dito isto, temos que, dentre as séries escolhidas, a maior nota é a de Sherlock, aproximadamente 8.9, porém as outras não não estão muito longe disso.

```{r}
medias_series = plot_ly(medias_imd_por_serie,
                        x = ~series_name,
                        y = ~media_imdb,
                        name = "Média IMDB Séries",
                        type = "bar",
                        color = ~series_name) %>%
                        layout(yaxis = list(title = "Média IMDB"),
                               xaxis = list(title = "Séries"),
                               barmode = "group")
medias_series
```

No entanto, podemos ver que The Killing é a que possui uma distribuição de notas mais homogênea, as pessoas votaram de forma mais parecida, enquanto que a dispersão das notas dos episódios de Mad Men e Sherlock são maiores, tendo uma maior diferença entre os votos de cada pessoa. Sendo Mad Men a que tem uma maior distância entre a menor e maior nota atribuida. Além disso, podemos perceber que a mediana e a média de cada série estão próximas uma da outra, confirmando que a média representa bem o que as pessoas acham dessas três séries.

```{r}
variacoes_notas = plot_ly(series_a_serem_analisadas,
                          x = ~series_name,
                          y = ~user_rating,
                          type = "box",
                          color = ~series_name) %>%
                          layout(yaxis = list(title = "Média IMDB"),
                                 xaxis = list(title = "Série"))
variacoes_notas
```

###Mas será que as avaliações das séries mudam muito de acordo com a temporada?

No gráfico abaixo, podemos observar dois casos interessantes. O público parece não ter gostado muito da última temporada de Sherlock, pois a avaliação da quarta temporada caiu 0.625 em relação a terceira, e é a nota mais baixa atribuída à série. Já The Killing, por mais estranho que pareça, principalmente para quem viu a nota da série no Rotten Tomatoes, parece agradar cada vez mais ao público, mostrando um gráfico sempre crescente. Com relação a Mad Men, as notas não variam muito sempre maior que 8 e menor que 9. Contudo, vemos que a quinta e sexta temporada não são as favoritas.

```{r}
media_por_temporada = aggregate(series_a_serem_analisadas$user_rating,
                                by = list(series_name = series_a_serem_analisadas$series_name,
                                          season = series_a_serem_analisadas$season),
                                mean)

colnames(media_por_temporada)[3] <- "season_mean"
```

```{r}
media_temporada = plot_ly(media_por_temporada,
                          x = ~season,
                          y = ~season_mean,
                          color = ~series_name,
                          type = "scatter",
                          mode = "lines") %>%
                  layout(yaxis = list(title = "IMDB da Temporada"),
                         xaxis = list(title = "Temporada"))

media_temporada
```


###Qual das séries possui notas mais irregulares por episódios?

```{r}
#notas_episodios = plot_ly(series_a_serem_analisadas,
#                          x = ~)
```
